it: Metodo di distillazione: Alambicco a colonna; Alambicco continuo; Doppia distillazione; Alambicco ibrido; Alambicco discontinuo; Tripla distillazione; Distillazione sottovuoto; Altro
nl: Distillatie methode: Kolomdistillatie; Continue distillatie; Dubbel gedistilleerd; Hybride distillatie; Pot still; Drievoudig gedistilleerd; Vacuüm gedistilleerd; Overig
en: Distillation method: Column still; Continuous still; Double distilled; Hybrid still; Pot still; Triple distilled; Vacuum distilled; Other
sv: Destillationsmetod: Kolonndestillering; Kontinuerlig destillering; Dubbeldestillerad; Hybriddestillering; Pot still; Trippeldestillerad; Vakuumdestillerad; Övrigt
pt-PT: Método de destilação: Alambique de coluna; Alambique contínuo; Duplamente destilado; Alambique híbrido; Alambique de cobre; Triplamente destilado; Destilado a vácuo; Outro
zh-TW: 蒸餾方法: 柱式蒸餾; 連續蒸餾; 雙重蒸餾; 混合蒸餾; 壺式蒸餾; 三重蒸餾; 真空蒸餾; 其他
da: Destillationsmetode: Kolonnedestillation; Kontinuerlig destillation; Dobbeltdestilleret; Hybriddestillation; Kedeldestillation; Tredobbeltdestilleret; Vakuumdestilleret; Anden
es: Método de destilación: Alambique de columna; Alambique continuo; Doble destilación; Alambique híbrido; Alambique tradicional; Triple destilación; Destilación al vacío; Otro
de: Destillationsverfahren: Kolonnenbrennanlage; Kontinuierliche Brennanlage; Zweifach destilliert; Hybrid-Brennanlage; Pot-Still; Dreifach destilliert; Vakuumdestilliert; Sonstige
hr-HR: Metoda destilacije: Destilacija u koloni; Kontinuirana destilacija; Dvostruko destilirano; Hibridna destilacija; Destilacija u kotlu; Trostruko destilirano; Vakuumski destilirano; Ostalo
nb: Destillasjonsmetode: Kolonneapparat; Kontinuerlig destillasjon; Dobbeltdestillert; Hybridapparat; Pot still; Trippeldestillert; Vakuumdestillert; Annet
bg-BG: Метод на дестилация: Колонна дестилация; Непрекъсната дестилация; Двойно дестилиран; Хибридна дестилация; Дестилация в казан; Тройно дестилиран; Вакуумно дестилиран; Друго
ja: 蒸留法: コラムスチル (連続式蒸留機); 連続式蒸留機; 2回蒸留; ハイブリッドスチル; ポットスチル; 3回蒸留; 減圧蒸留; その他
pt-BR: Método de destilação: Alambique de coluna; Alambique contínuo; Dupla destilação; Alambique híbrido; Alambique de panela; Tripla destilação; Destilação a vácuo; Outro
fr: Méthode de distillation: Alambic à colonne; Alambic en continu; Double distillation; Alambic hybride; Alambic à repasse; Triple distillation; Distillation sous vide; Autre
el: Μέθοδος απόσταξης: Αποστακτήρας στήλης; Αποστακτήρας συνεχούς λειτουργίας; Διπλής απόσταξης; Υβριδικός αποστακτήρας; Άμβυκας; Τριπλής απόσταξης; Απόσταξη εν κενώ; Άλλο
vi: Phương pháp chưng cất: Chưng cất cột; Chưng cất liên tục; Chưng cất hai lần; Chưng cất hỗn hợp; Chưng cất nồi; Chưng cất ba lần; Chưng cất chân không; Khác
pl: Metoda destylacji: Kolumnowa; Ciągła; Podwójnie destylowany; Hybrydowa; Alambik; Potrójnie destylowany; Próżniowa; Inna
ru: Способ дистилляции: Дистилляция в колонне; Непрерывная дистилляция; Двойная дистилляция; Гибридный перегонный куб; Перегонный куб; Тройная дистилляция; Вакуумная дистилляция; Другое
fi: Tislausmenetelmä: Kolonnitislaus; Jatkuva tislaus; Kaksinkertaisesti tislattu; Hybriditislaus; Pannutislaus; Kolminkertaisesti tislattu; Tyhjiötislaus; Muu
sl-SI: Metoda destilacije: Kolonski kotel; Kontinuirni kotel; Dvakrat destilirano; Hibridni kotel; Tradicionalni destilacijski kotel; Trikrat destilirano; Vakuumsko destilirano; Drugo
hu: Desztillációs módszer: Oszlopos lepárló; Folyamatos lepárló; Kétszer lepárolt; Hibrid lepárló; Kisüsti lepárló; Háromszor lepárolt; Vákuumlepárló / Vákuumos lepárlás; Egyéb
th: วิธีการกลั่น: กลั่นแบบคอลัมน์; กลั่นแบบต่อเนื่อง; กลั่นสองครั้ง; กลั่นแบบไฮบริด; กลั่นแบบหม้อต้ม; กลั่นสามครั้ง; กลั่นแบบสุญญากาศ; อื่นๆ
lt-LT: Distiliavimo metodas: Koloninis distiliavimas; Nepertraukiamas distiliavimas; Dvigubas distiliavimas; Hibridinis distiliavimas; Katilinis distiliavimas; Trigubas distiliavimas; Vakuuminis distiliavimas; Kita
tr: Damıtma yöntemi: Kolon imbik; Sürekli imbik; Çifte damıtılmış; Hibrit imbik; Bakır imbik; Üç kez damıtılmış; Vakum damıtılmış; Diğer
sk-SK: Destilačná metóda: Kolónová destilácia; Kontinuálna destilácia; Dvojitá destilácia; Hybridná destilácia; Kotlíková destilácia; Trojitá destilácia; Vákuová destilácia; Iné
ro-RO: Metoda de distilare: Alambic cu coloană; Alambic continuu; Dublu distilat; Alambic hibrid; Alambic tradițional (pot still); Triplu distilat; Distilat în vid; Altele
cs: Destilační metoda: Kolonová destilace; Kontinuální destilace; Dvojitá destilace; Hybridní destilace; Kotlíková destilace; Trojitá destilace; Vakuová destilace; Ostatní
zh-CN: 蒸馏方法: 塔式蒸馏器; 连续蒸馏器; 双重蒸馏; 混合蒸馏器; 壶式蒸馏器; 三重蒸馏; 真空蒸馏; 其他
ko: 증류 방식: 컬럼 스틸; 연속식 증류기; 2회 증류; 하이브리드 스틸; 단식 증류기; 3회 증류; 진공 증류; 기타